【裁判字號】    92,上訴,1353
【裁判日期】    920826
【裁判案由】    妨害自由等
【裁判全文】
臺灣高等法院臺中分院刑事判決          民國九十二年度上訴字第一三五三號
    上  訴  人
    即  被  告  丁○○
右上訴人因妨害自由等案件，不服臺灣苗栗地方法院中華民國九十二年五月二十八日
第一審判決（民國九十一年度訴字第四四四號，起訴案號：臺灣苗栗地方法院檢察署
民國九十一年度偵字第二六五０、四二六四、四五一八號、九十一年度偵緝字第一八
一號、第一八五號及移
號、臺灣苗栗地方法院檢察署九十二年度偵字第五二五號），提起上訴，本院判決如
左：
    主      文
原判決關於丁○○非法方法剝奪人行動自由及執行刑部分撤銷。
丁○○共同連續以非法方法剝奪人之行動自由，累犯，處有期徒刑捌月；又共同連續
傷害人之身體，累犯，處有期徒刑月；又損壞他人之自用小客車前保險桿，足以生
損害於他人，累犯，處有期徒刑月。
其他上訴駁回。
上訴駁回部分，所處有期徒刑壹年貳月，與本判決第二項撤銷改判所處之刑，應執行
有期徒刑貳年。
    事      實
一、丁○○於民國（下同）八十七年間，因違反麻醉藥品管理條例，為臺灣苗栗地方
    法院判處有期徒刑六月如易科罰金以三百元折算一日確定，於八十八年八月十六
    日在監執行完畢（檢察官起訴書誤為同年七月三十一日執行完畢）。仍不知警惕
    ，於九十年十月二日凌晨（起訴書誤為下午）一時許，偕同劉淑芬（另經原審法
    院判處有期徒刑二月如易科罰金以三百元折算一日）前往苗栗縣苗栗市貴賓旅社
    休息，因丁○○無現金可支付新台幣（下同）八百元之住宿費用，遂以其所有手
    機一支抵押予櫃檯人員陳謝鳳鶯。同年十月四日，劉淑芬意圖為自己不法之所有
    ，向陳謝鳳鶯詐稱其來贖回手機，使陳謝鳳鶯陷於錯誤，於劉淑芬交付八百元後
    ，將手機交予劉淑芬。嗣劉淑芬因欠錢花用，於九十年十月七日中午十二時許，
    在苗栗縣苗栗市○○路非凡遊藝場外面，以該手機為擔保品，向同行丙○○（另
    經原審法院判處拘役二十日如易科罰金以三百元折算一日）借用一千元。丁○○
    知悉此事後，向丙○○追討，丙○○及案外人戊○○要求丁○○須以現金二千元
    贖回，丁○○因此心生不滿，遂以欲贖回手機為餌，約丙○○至苗栗縣苗栗市國
    立苗栗高級商業職業學校附近的陸橋下相會。丙○○於九十年十月八日晚上十一
    時許，駕駛向戊○○借得之車號Ｌ二—六０二七號自用小客車到場後，丁○○即
    強行取走丙○○手上之小客車鑰匙，並掌摑丙○○臉部，然後喝令丙○○上車，
    使其行無義務之事，丙○○上車後在前座即遭丁○○非法剝奪行動自由，丁○○
    乃駕駛上開自用小客車，搭載丙○○及其臨時邀集之徐豪顯、葉明德，前往苗栗
    縣苗栗市○○路鄰家超市附近丙○○住處，找戊○○出面，丁○○基於非法剝奪
    行動自由概括犯意，與徐豪顯、葉明德（按序經原審法院判處有期徒刑八月、七
    月確定）於同日晚十一時分基於非法剝奪戊○○行動自由之犯意聯絡及概括犯意
    ，喝令其上車（起訴書誤為強押上車），戊○○上車後，遭渠等三人夾在後座中
    間共同非法剝奪行動自由。丁○○、徐豪顯及葉明德另起意基於普通傷害之犯意
    聯絡，在車上丁○○推由徐豪顯、葉明德共同徒手毆打戊○○。嗣丁○○將自用
    小客車駛往苗栗縣頭屋鄉，在到達山區之某不詳地點後，即下車，丁○○又與葉
    明德及徐豪顯基於概括犯意共同連續毆打戊○○。丁○○於非法剝奪行動自由中
    並對戊○○恐嚇稱：「要用車將你輾死」等語，使戊○○心生恐懼，致生危害於
    生命安全。幸戊○○於被毆過程中趁隙逃脫，其身體則受有右臂十五乘以一公分
    擦傷、右小腿七乘以二公分擦傷、左腿一乘以一公分擦傷、左臂三公分擦傷等傷
    害。丁○○遂又駕駛上開自用小客車搭載葉明德、丙○○及徐豪顯返回苗栗市區
    。途中丁○○又單獨另基於毀損之故意，在苗栗縣頭屋往苗栗方向的曲洞宮附近
    高速公路涵洞下，以上開戊○○所有自用小客車撞擊牆壁，使該自用小客車之前
    保險桿凹下損壞，足以生損害於戊○○。迄丙○○同年月九日零時許於苗栗市區
    下車時止，共遭丁○○非法剝奪行動自由達約一小時（按葉明德及徐豪顯二人未
    剝奪丙○○行動自由）。
二、丁○○又意圖為自己不法之所有，並基於單獨竊盜或與陳志偉共同竊盜之概括犯
    意（或犯意聯絡），連續於下列時地為竊盜行為：
    （一）九十一年八月十三日凌晨五時五十分許，與陳志偉（經原審法院另案九十
          二年度易字第三六０號判處有期徒刑十月）僱用不知情之吊車司機胡沐宏
          及貨車司機蕭春德，共同前往苗栗縣造橋鄉○○道附近山坡，竊取己○○
          所有之工字鐵，已吊運七排工字鐵上車號０四二─ＧＭ號貨車，並綁好繩
          子，得手時，為警當場查獲。
    （二）九十一年九月七日上午十時十二分許，丁○○搭乘不知情的計程車司機黃
          國翔載其前往東光汽車修理廠，然後以一千五百元代價，僱請不知情的拖
          吊車司機陳錦興駕駛車號ＢＯ─三０二號拖吊車與其一同前往苗栗縣頭份
          鎮○○里○鄰○○路九五七巷九十二弄三十一號旁空地，同日上午十一時
          三十分許，到達現場後，即告知陳錦興停在該處的機械三輪車為其所有，
          請其駕駛拖吊車，將該車載往苗栗縣頭份鎮○○里○○鄰○○街一一二號
          陳秀梅與其夫共同經營的永輝舊貨行，以此方式竊取乙○○所有的機械三
          輪車一輛，得手後以四千元價格賣給該舊貨行。
    （三）九十一年十月一日下午三時十分許，對劉火明稱其有木材要賣，再雇用不
          知情之貨車司機劉文勝駕駛車號Ｑ五—五六三號拖吊車，搭載劉火明及黃
          玉龍，至苗栗縣三灣鄉永和村南樹窩五號附近，將堆置於地上，楊宛茹所
          有之櫸木四塊、紅豆杉二塊、花梨木一塊（起訴書誤為二塊）、樟樹一塊
          （起訴書誤為二塊）吊至車上而竊取之。得手後旋為楊宛茹當場發覺而報
          警查獲。
    （四）九十一年十一月九日上午十一時許，在台六一線公路一０七公里處（按位
          於苗栗縣後龍段【併辦意旨書誤為在台中縣豐原市○○路五六０號前】）
          見張信琮所有之工程車停在該處，即搭乘不知情之張集江所駕駛，車號８
          Ｐ─七三七號計程車在附近徘徊等候，並著手竊取該車，於該計程車內向
          司機借用手機撥給不知情之林萬輝，告知林某，其所有工程車現停放在某
          處，欲委託其拖吊至他處，並通知其到上開地點，林萬輝到現場後，向黃
          玉龍索取該車的來源証件，雙方發生爭執，丁○○見事跡敗露，無法提出
          相關証件，即搭計程車離去，而未得逞。嗣經他計程車司機報案，於同日
          下午三時三十分許，在台中縣豐原市○○路五六０號前為警攔獲。
三、案經被害人戊○○訴由苗栗縣警察局苗栗分局及苗栗縣警察局竹南分局報請臺灣
    苗栗地方法院檢察署檢察官暨該署檢察官自動檢舉偵查起訴及移送併辦。
    理      由
一、訊據上訴人即被告丁○○（以下稱被告丁○○）對上開傷害告訴人戊○○暨竊盜
    之事實均坦白承認，其餘僅坦承有與劉淑芬一同前往貴賓旅社投宿及以其所有手
    機抵押予櫃檯人員陳謝鳳鶯，及約被害人丙○○出來後有打其一巴掌，另在頭屋
    鄉山區有恐嚇告訴人戊○○等行為；已判刑確定被告葉明德、徐豪顯則於原審法
    院均對傷害之事實坦白承認，其餘僅坦承在車上有妨害告訴人戊○○的行動自由
    ，以上核與證人劉淑芬、被害人丙○○供述；告訴人戊○○及被害人己○○、乙○○、楊宛茹、張信琮等指述暨証人胡沐宏、蕭春德、黃國翔、陳錦興、劉火明
    、劉文勝、張集江、林萬輝、陳秀梅、陳謝鳳鶯等於警訊或原審法院偵審中証述
    之情節相符。並有車損照片一幀、現場圖一份、工程車照片六幀、現場照片二十
    幀、贓物認領保管單四份及驗傷診斷書一份在卷可証，足見被告丁○○與判刑確
    定被告葉明德、徐豪顯等三人上開自白部分確與事實相符。惟被告丁○○否認有
    何妨害自由及毀損犯行；被告葉明德、徐豪顯於原審法院均否認有何妨害自由犯
    行。被告丁○○辯稱：丙○○及戊○○係自願上車，未非法剝奪其二人行動自由
    ，未搶丙○○手上的車鑰匙，是她自己交給我，且當時路邊有很多人，若有非法
    妨害丙○○、戊○○等二人行動自由，他們可以求救，但他們並未求救，可見未
非法剝奪其二人行動自由，另在頭屋鄉山區時，雖有對告訴人戊○○恐嚇，但係
    說：「改天你再這樣，我打給你死」，而非說：「要用車將你輾死」。至於告訴
    人戊○○自用小客車的前保險桿損壞，係在回程時係不小心撞壞，並非故意等語
    。葉明德於原審法院辯稱：未妨害戊○○行動自由，因為沒有強押戊○○上車，
    只是請他上車等語。徐豪顯於原審法院辯稱：未妨害戊○○行動自由，只有請他
    上車，可能他自知理虧，所以跟我們上車等語。
二、經查：
    （一）被害人丙○○在警訊、檢察官偵訊時均陳稱：我一下車，丁○○即上前將
          我手中之鑰匙搶走，並打我一巴掌，然後用恐嚇的語氣喝令我上車，要我
          帶他們去找戊○○，隨後在苗栗市○○路鄰家超市附近找到戊○○，找到
          戊○○後，丁○○還不肯放我走，強逼我跟他們一起走，隨即將戊○○押
          至頭屋鄉山區毆打，在車上時，我與戊○○完全沒有行動自由，我是被黃
          玉龍限制行動自由，另二人沒有對我施強暴或脅迫，但另二人有對戊○○
          施暴（見偵字第二六五０號卷第三十四頁反面、第三十五頁反面、第三十
          六頁反面、第三十七頁）。告訴人戊○○指訴稱：在苗栗市○○路鄰家超
          市附近被三名男子押走等語（見偵字第二六五０號卷第三十頁反面）。判
          刑確定被告葉明德供稱：丙○○一下車，丁○○就上前搶走她手上的鑰匙
          ，並打她一巴掌，喝令丙○○帶我們去找戊○○，找到後就叫他上車，將
          其載往頭屋鄉山區，在車上丙○○和戊○○沒有行動自由，丁○○叫我與
          徐豪顯押住戊○○等語（見偵字第二六五０號卷第四十二頁、第四十四頁
          反面、第四十五頁、原審法院九十二年五月十四日筆錄）。判刑確定被告
          徐豪顯供稱：丙○○一下車，丁○○就搶走她手上的鑰匙，並打她一巴掌
          ，問戊○○在那裡，要她帶我們去找他，找到戊○○後，叫他上車坐在後
          座中間，在車上時，我沒有理會丙○○，戊○○則在我們控制中，夾在後
          座中間，沒有行動自由等語（見偵字第二六五０號卷第四七頁、第七十六
          頁反面、原審法院九十二年五月十四日筆錄）。足見丙○○、戊○○二人
          並非「自願上車」，且丙○○在車前座被被告丁○○剝奪行動自由；賴少
          豐在車上則被被告丁○○等三人剝奪行動自由，另丙○○手上的車鑰匙，
          並非其交給被告丁○○，而係被告丁○○將其搶走。雖告訴人戊○○稱其
          係被強押上車，是徐豪顯、葉明德二人用手強拉其上車等語（見偵字第二
          六五０號卷第三十頁、原審法院九十二年四月十日筆錄）。惟被害人姜鳳
          珍在檢察官偵訊時已供稱是丁○○要徐豪顯、葉明德二人叫戊○○上車等
          語（見偵字第二六五０號卷第八十一頁），其在原審法院審理時亦供稱是
          被告要他上車，當時我在前座很害怕，沒有看到被告他們押戊○○上車等
          語（見原審法院九十二年五月十四日筆錄）。可見徐豪顯、葉明德確係要
          戊○○上車，並未「強拉」其上車。惟就戊○○而言，其所有自用小客車
          在被告等人手上，且友人丙○○亦在對方手上，焉敢不上車？徐豪顯與葉
          明德雖未強拉戊○○上車，但其二人於戊○○上車後，即與丁○○共同非
          法控制其行動自由，因此雖未強拉其上車，但對其等三人非法妨害戊○○
          行動自由之認定不生影響。再者，雖丙○○被搶車鑰匙及戊○○被請上車
          的地點並非人煙稀少之地。惟丙○○一下車，車鑰匙就被被告丁○○搶走
          ，且被其打一巴掌，該車又非其所有，係友人戊○○所有，被告丁○○又
          要其帶渠等去找戊○○，丙○○面對如此情形，豈敢大叫救命？戊○○之
          情形亦同，如上所述，車與友人均在對方手上，對方來了三個大漢，要其
          上車，豈敢輕舉妄動，喊救命？足見被告丁○○所辯：當時路邊很多人，
          若有妨害丙○○、戊○○行動自由，他們可求救，但他們並未求救，可見
          未非法剝奪其二人行動自由等語，暨判刑確定被告葉明德、徐豪顯辯稱：
          未強拉戊○○上車，所以未妨害他的行動自由等語，均係嗣後推諉卸責之
          詞，不足採信。
    （二）告訴人戊○○在警訊及原審法院訊問時陳稱：在頭屋鄉山區時丁○○確有
          對其恐嚇稱：要用車把我輾死（見偵字第二六五０號卷第三十三頁、第七
          十七頁、原審法院九十二年四月十日筆錄）。所述核與判刑確定共同被告
          徐豪顯、葉明德在檢察官偵訊及原審法院訊問時所供相符：是丁○○說要
          用車把戊○○輾死等語（見偵字第二六五０號卷第七十七頁、第七十八頁
          、原審法院九十二年二月二十五日筆錄）。足見告訴人戊○○上開陳述應
          與事實相符。被告丁○○所辯在頭屋鄉山區時雖有對戊○○恐嚇，但係說
          ：改天你再這樣，我打給你死，而非說：要用車將你輾死等語，應係避重
          就輕之詞。
    （三）告訴人戊○○之自用小客車為警尋獲時，前保險桿被撞凹下損壞，業據告
          訴人戊○○在警訊時陳述在卷（見偵字第二六五０號卷第三十三頁反面）
          ，並有照片一幀在卷可証。所陳亦與判刑確被告葉明德、徐豪顯在警訊、
          檢察官偵訊及原審法院訊問時所供相符。葉明德供稱：是丁○○故意開去
          撞牆的（見偵字第二六五０號卷第四十三頁反面、第七十七頁反面、原審
          法院九十二年一月九日筆錄）。徐豪顯供稱：是丁○○開車去撞高速公路
          橋下的牆壁（見偵字第二六五０號卷第四十八頁、第七十八頁、原審法院
          九十二年一月九日筆錄）。且葉明德、徐豪顯與被告丁○○是朋友關係（
          見偵字第二六五０號卷第四十一頁反面、第四十九頁反面），雙方又無怨
          隙，若被告丁○○係不小心撞到，其等二人焉會隨意誣指丁○○？足見被
          告丁○○所辯：係在回程時不小心撞壞，並非故意等語，應非事實。
    （四）綜上所述，被告丁○○與判刑確定被告葉明德、徐豪顯等三人之上開辯詞
      ，均不足採信，本件事證明確，被告丁○○之犯行均堪認定。
三、核被告丁○○上開非法剝奪戊○○、丙○○行動自由；毆打戊○○受傷；毀損戊○○之自用小客車前保險桿，所為係分別犯刑法第三百零二條第一項之非法剝奪
    他人行動自由罪、第二百七十七條第一項之普通傷害罪及第三百五十四條之毀損
    罪。另其上開如事實欄標題二之第（一）、（二）、（三）號所示，竊取他人之
    物得手，所為均係犯刑法第三百二十條第一項之普通竊盜罪；如事實欄標題二之
    第（四）號所示，已著手竊取他人財物，但未得逞，所為係犯刑法第三百二十條
    第三項、第一項之普通竊盜未遂罪。又刑法第三百零二條第一項、第三百零四條
    第一項及第三百零五條之罪所保護之法益均為人之行動自由，且處罰範圍包括私
    行拘禁及其他非法方法剝奪人之行動自由，所謂非法方法包括強暴、脅迫等情形
    在內，若已有妨害自由之犯意在先，繼之雖有使人行無義務之事或恐嚇等行為，
    但上開動作應視為以非法剝奪行動自由之部分行為，合併成為一個以非法方法剝
    奪人之行動自由罪，不再論他罪（最高法院八十二年台上第一六七０號判決、七
    十四年台上字第三四０四號判例參照）。查丁○○強行取走丙○○手上之小客車
    鑰匙，再喝令丙○○上車，使其行無義務之事，其目的無非為非法剝奪其行動自
    由。因此，此部分應不再論同法第三百零四條之強制罪。另被告丁○○在頭屋鄉
    山區妨害告訴人戊○○行動自由中，恐嚇戊○○部分，亦係其妨害自由之部分行
    為，不再論以刑法第三百零五條之恐嚇危害安全罪，公訴人認被告丁○○此部分
    另構成刑法第三百零四條之強制罪及第三百零五條之恐嚇危害安全罪，尚有未洽
    。再者，如事實欄標題二之第（三）號所示，被告丁○○雖向劉火明稱其有木材
    要賣，再雇用不知情之貨車司機一同前往吊取他人堆置在地上的木頭，此部分尚
    不能認被告丁○○對劉火明施用詐術，因其確有木材要賣（僅該木材非被告丁○○所有），且依民法第九百四十八條規定，讓與人雖無讓與之權利，本件若已完
    成占有移轉動作（按本件尚未得逞），善意受讓該動產占有的劉火明，其占有仍
    受法律保護，只是依同法第九百四十九條規定，被盜人自被盜之時起二年內，得
    向占有人請求回復其物而已，因此應不另外構成刑法上的詐欺罪，起訴書誤此部
    分另構成刑法第三百三十九條第三項、第一項之詐欺未遂罪，亦有未洽，因起訴
    書認此部分與被告丁○○上開竊盜部分有裁判上一罪之牽連關係，故不另為無罪
    之諭知。又檢察官起訴書雖僅提及如事實欄標題二之第（一）號及（三）號所示
    之被告丁○○竊盜行為，而未提及同一標題第（二）號及第（四）的竊盜行為，
    惟被告丁○○係基於概括犯意所為，且時間緊接，手法相同，仍為起訴效力所及
    ，復經檢察官請求併辦，原審法院及本院自應併予審判。被告丁○○及判刑確定
    被告徐豪顯、葉明德等三人就非法剝奪戊○○行動自由及普通傷害罪部分暨被告
    丁○○與另案被告陳志偉就如事實欄標題二第（一）號普通竊盜部分，均有犯意
    之聯絡及行為之分擔，皆應論以刑法第二十八條之共同正犯。被告丁○○就如事
    實欄標題二之第（一）、（二）、（三）號竊盜部分，分別僱用不知情之吊車司
    機或貨車司機胡沐宏、蕭春德、陳錦興、劉文勝等人，前往吊取他人財物，均係
    間接正犯（按就事實欄標題二第【四】號部分，因學說上對間接正犯之著手，通
    說係以利用者著手利用行為時為準，本件被告丁○○既已著手於利用行為，且林
    萬輝亦經其通知而駕駛拖吊車到現場，雖其後因林萬輝向被告丁○○索取工程車
    証件，丁○○無法提出該工程車證件，林萬輝因此不敢拖吊而未得逞，但對被告
    丁○○已著手於竊盜之認定不生影響）。被告丁○○先後非法妨害丙○○、戊○○之行動自由；及被告丁○○與判刑確定被告葉明德、徐豪顯三人先後毆打告訴
    人戊○○；暨被告丁○○先後四次之竊盜行為，均時間緊接，所犯係構成要件相
    同之罪名，被告丁○○與判刑確定被告葉明德、徐豪顯又係基於概括犯意所為，
    為連續犯，皆依刑法第五十六條之規定以一罪論（被告丁○○竊盜部分論以如事
    實欄標題二之第（一）號共同竊盜一罪；就連續傷害戊○○部分，起訴書認係繼
    續犯，而未論以連續犯，惟繼續犯之特性係「一個行為」【最高法院七十一年台
    上字第一０二七號判例參照】，依上開事實欄所載，並非一行為，而係二行為，
    毆打之時間差距上可以分開，毆打地點並不相同，故認定係連續犯而未認定係繼
    續犯。）。被告丁○○所犯非法剝奪行動自由罪、普通傷害罪及毀損罪及共同連
    續竊盜罪間，犯意各別，行為互異，罪名不同，應予分論併罰。查被告丁○○於
    八十七年間，因違反麻醉藥品管理條例，為原審法院判處有期徒刑六月，如易科
    罰金以三百元折算一日確定，於八十八年八月十六日在監執行完畢，此有台灣高
    等法院被告全國前案紀錄表及台灣苗栗地方法院檢察署刑案資料查註紀錄表可按
    ，被告丁○○於有期徒刑之執行完畢後，五年內再犯有期徒刑以上的本罪，為累
    犯，均應依刑法第四十七條規定加重其刑。
四、原審判決關於被告丁○○非法方法剝奪人行動自由部分，認事證明確，犯堪以認
    定，予以論罪科刑，固非無見。惟查：(一)按刑法上牽連犯，係指行為者意念中祇
    欲犯某罪，而其實施犯罪之方法，或其實施犯罪之結果，觸犯行為人目的行為以
    外之其他罪名而言，牽連犯的數行為間，有無方法或結果行為與目的行為之牽連
    關係存在，並應參酌行為時客觀的事實以為決定，亦即在客觀上認其方法或結果
    行為，與犯罪之目的行為，有不可分離之直接密切關係，始克成立（參照最高法
    院七十九年台上字第五四七號判例），查本件被告丁○○所犯以非法方法剝奪人
    之行動自由罪，在客觀上認其方法或結果行為，並無以對告訴人戊○○犯普通傷
    害罪及毀損罪，有不可分離之直接密接關係，原審判決認被告丁○○所犯前開三
    罪間，有方法結果之牽連關係，依刑法第五十五條之規定，從一重以剝奪他人行
    動自由罪處斷，尚有違誤。次查，原審未就被告丁○○非法方法剝奪被害人丙○○行動自由先後時間，明白認定，而於事實欄內略載共遭丁○○剝奪行動自由達
    二十分鐘以上，亦有欠洽。被告丁○○關於以非法方法剝奪人行動自由部分上訴
    意旨略以丙○○及戊○○係自願上車，未非法剝奪其等二人行動自由，及不小心
    撞壞戊○○自用小客車的前保險桿，不是故意的等語，經核雖不可取，惟原審法
    院關於此部分之判決既有可議，自應由本院將原審此部分及執行刑之判決撤銷改
    判。爰審酌被告丁○○之素行，本件妨害自由的犯罪動機係因劉淑芬未告知丁○○即私自贖回手機，並以該手機為擔保向丙○○借錢，被告丁○○追討時，丙○○等稱須以現金贖回，被告丁○○因此心生不滿所致及犯罪之手段、所生危害既
    犯後坦承傷害部分之犯行態度等一切情狀，分別量處如主文第二項所示之刑。
五、公訴意旨另以：被告丁○○於九十年十月八日晚上，搭載徐豪顯、葉明德、丙○○等人從苗栗縣頭屋返回苗栗，於故意將戊○○之自用小客車撞牆後，並以鹽巴
    加入戊○○自用小客車的油箱內，使該車輛不堪使用，因認被告丁○○此部分亦
    涉犯刑法第三百五十四條之毀損罪嫌等情。訊據被告丁○○堅決否認有該行為，
    辯稱：未將鹽巴放到戊○○的油箱等語。經查：丙○○在原審法院審理時雖供稱
    ：從頭屋返回苗栗時，在南苗的統一超商，丁○○有叫徐豪顯或葉明德其中一人
    下車買鹽巴（原審法院九十二年五月十四日筆錄參照）。並有油箱被放鹽巴的照
    片二幀在卷可稽（偵字第二六五０號卷第五十九頁、第六十頁）。惟徐豪顯、葉
    明德均否認有下車買鹽巴（原審法院九十二年五月十四日筆錄參照），且當天返
    回苗栗途中，係徐豪顯、葉明德先下車，最後丁○○與丙○○一起下車，下車後
    ，鑰匙就插在車上，然後丙○○叫計程車離開，但在計程車未來之前，丁○○已
    被人用機車載走，以上業據丙○○供述在卷（原審法院同上日筆錄參照）。既然
    無人看到丁○○有把鹽巴放入油箱內的行為，且最後離開現場的又係丙○○，而
    非丁○○，在丁○○離開前油箱尚未被放入鹽巴，渠等離開後該車又未上鎖，自
    不能以其後該車油箱被人放鹽巴即認係丁○○所為，此部分罪証尚有不足，惟因
    起訴書認被告丁○○此部分行為與其上開毀損之有罪部分，係實質上一罪之關係
    ，故不另為無罪之諭知，附此敘明。
六、原審判決關於被告丁○○共同連續竊盜部分，審酌被告丁○○素行，竊盜之次數
    ，所生危害暨犯後坦承犯行之態度等一切情狀，適用刑事訴訟法第二百九十九條
    第一項前段，刑法第二十八條，第五十六條，第三百二十條第一項，第四十七條
    ，罰金罰鍰提高標準條例第一條前段之規定，判決被告丁○○共同連續竊盜罪，
    累犯，量處有期徒刑壹年貳月。認事用法，均無不合，量刑亦屬適當，上訴意旨
    以被告坦白承認竊盜認原審量刑過重等語，為無理由，此部分上訴，應予駁回。
    並與本判決第二項撤銷改判所處之刑，定其應執行之刑如主文第四項所示。
七、據上論結：應依刑事訴訟法第三百六十九條第一項前段、第三百六十八條、第三
    百六十四條、第二百九十九條第一項前段、刑法第二十八條、第五十六條、第三
    百零二條第一項、第二百七十七條第一項、第三百五十四條、第四十七條、第五
    十一條第五款、罰金罰鍰提高標準條例第一條前段，判決如主文。
本案經檢察官甲○○到庭執行職務。
中      華      民      國      九十二   年       八      月   二十六   日
                                    臺灣高等法院臺中分院刑事第一庭
                                          審判長法  官  陳  紀  綱
                                                法  官  陳  登  源
                                                法  官  方  艤  駐
右正本證明與原本無異。
非法方法剝奪人行動自由部分得上訴。
普通傷害、毀損、竊盜部分均不得上訴。
如不服本判決應於收受送達後十日內向本院提出上訴書狀，其未敘述上訴之理由者並
得於提起上訴後十日內向本院補提理由書（均須按他造當事人之人數附繕本）。
                                                書記官  江  玉  萍
中      華      民      國      九十二   年       八      月   二十八   日
附錄本案論罪科刑法條：
刑法第二百七十七條第一項：
傷害人之身體或健康者，處三年以下有期徒刑、拘役或一千元以下罰金。
刑法第三百零二條第一項：
私行拘禁或以其他非法方法，剝奪人之行動自由者，處五年以下有期徒刑、拘役或三
百元以下罰金。
刑法第三百二十條：
意圖為自己或第三人不法之所有，而竊取他人之動產者，為竊盜罪，處五年以下有期
徒刑、拘役或五百元以下罰金。
刑法第三百五十四條：
毀棄、損壞前二條以外之他人之物或令致不堪用，足以生損害於公眾或他人者，處二
年以下有期徒刑、拘役或五百元以下罰金。
          Ｉ


司法院資訊處製作；財團法人民間司法改革基金會備份。
